【裁判字號】    94,交訴,110
【裁判日期】    950616
【裁判案由】    
【裁判全文】
臺灣彰化地方法院刑事判決             94年度交訴字第110號
公  訴  人  臺灣彰化地方法院檢察署檢察官
被      告  甲○○
                      樓
                      之1號
上列被告因過失致死等案件，經檢察官提起公訴（九十四年度偵
字第七二０七號），被告於準備程序中就被訴事實為有罪之陳述
，經告知簡式審判程序之旨，並聽取公訴人、被告之意見後，由
本院合議庭裁定由受命法官獨任進行簡式審判程序，判決如下：
    主  文
甲○○服用酒類，不能安全駕駛動力交通工具而駕駛，處有期徒
刑柒月；又因過失致人於死，處有期徒刑壹年月。應執行有期
徒刑壹年玖月。
    犯罪事實
一、甲○○明知飲酒後會使人動作變慢，思考力差，情緒起伏大
    ，步態不穩，肢體協調、平衡感與判斷力障礙度升高，眼球
    震顫，甚至說話不清，失憶等不能安全駕駛動力交通工具之
    情形，且飲酒後不得駕車亦經政府多年透過電視、報章媒體
    大力宣傳周知，竟仍於國九十四年七月十八日下午三時許，
    在其彰化縣員林鎮鎮○里○○路○段六十五巷九十之一號住
    處內飲用啤酒約十杯後，在不勝酒力之情況下，於九十四年
    七月十八日下午四時許，駕駛車牌號碼六九九一－ＪＷ號自
    小客車（車主登記為黃莉雯所有），沿彰化縣員林鎮○○路
    由東往西方向行駛，因甲○○酒後精神不佳、反應力慢，本
    應注意汽車在對面有來車交會時，係不得超車，而依當時為
    天氣陰、日間自然光線、路面乾躁無缺陷、無障礙物且視距
    良好之情形，亦無不能注意之情事，詎甲○○竟為超越前車
    ，在對向有來車時猶跨越分向線貿然駛入員東路由西往東方
    向之對向車道內，而不慎迎撞適時行駛在上開路段，由少年
    朱００（姓名、年籍資料均詳卷）所騎乘後載少年吳００（
    姓名、年籍資料均詳卷）之車號ＥＹＳ－二三七號輕型機車
    致渠二人人車倒地，少年朱００經送醫急救後因車禍引發多
    發性鈍挫創不治死亡，少年吳００則受有雙側股骨幹開放性
    骨折、右踝開放性傷口、右踝挫傷、顏面骨多處骨折及腹部
    挫傷等傷害。嗣甲○○於九十四年七月十八日下午七時七分
    ，經警施以酒精濃度測試結果，其呼氣值為０點一五ＭＧ／
    Ｌ（經換算於肇事時間，其呼氣酒精濃度值應為０點四五Ｍ
    Ｇ／Ｌ）。
二、案經少年吳００訴由彰化縣警察局員林分局報請臺灣彰化地
    方法院檢察署檢察官偵查，及由彰化縣警察局員林分局報請
    臺灣彰化地方法院檢察署檢察官相驗後自動檢舉偵查起訴。
    理  由
一、訊據被告甲○○對於上揭時、地於飲酒後因駕車過失肇事致
    少年朱００經送醫不治死亡及少年吳００受有傷害等之事實
    均坦承不諱，復有彰化縣警察局道路交通事故當事人酒精測
    定紀錄表一份、被告酒後駕車肇事後三小時所測呼氣酒測值
    之換算值、警製道路交通事故調查報告表（一）、（二）、
    道路交通事故現場圖各一份、現場相片二十四幀及財團法人
    彰化基督教醫院診斷書二紙附卷可稽。又本件被害人少年朱
    ００確係因本件車禍受傷死亡，亦經臺灣彰化方法院檢察署
    檢察官督同檢驗員相驗屬實，並製有勘驗筆錄、相驗屍體證
    明書、驗斷書等在卷可憑。
二、按汽車駕駛人飲酒後其吐氣所含酒精成分超過每公升０點二
    五毫克以上者，不得駕車，又按汽車超車時，在對面有來車
    交會時，不得超車，此道路交通安全規則第一百十四條第二
    款、第一百零一條第二款分別定有明文，被告駕車自應知悉
    並遵守上開規定，而參以當時天氣陰、日間自然光線、路面
    乾躁無缺陷、無障礙物且視距良好之情形，亦無不能注意之
    情事，此有道路交通事故調查報告表（一）、（二）各一份
    在卷足資佐證，被告顯無不能注意之情事，其明知不得酒醉
    駕車及汽車超車時，在對面有來車時不得超車，詎竟於酒後
    疏未注意猶跨越分向線貿然駛入員東路由西往東方向之對向
    車道內，而不慎迎撞適時行駛在上開路段，由少年朱００所
    騎乘後載少年吳００之車號ＥＹＳ－二三七號輕型機車而肇
    事，致少年朱００、吳００二人人車倒地，少年朱００經送
    醫急救後因車禍引發多發性鈍挫創不治死亡，少年吳００則
    受有雙側股骨幹開放性骨折、右踝開放性傷口、右踝挫傷、
    顏面骨多處骨折及腹部挫傷等之傷害，被告自應負過失責任
    。且本件經送臺灣省彰化縣區車輛行車事故鑑定委員會鑑定
    ，其結果認：「甲○○駕駛自小客車部分：在對向有來車即
    將交會時駛入對向車道超車，無路權。甲○○酒後駕駛自小
    客車超車不當，為肇事主因。少年朱００行駛已向車道，有
    路權，無肇事因素」，此有臺灣省彰化縣區車輛行車事故鑑
    定委員會九十五年三月二十七日彰鑑字第０九五五六００八
    二０號函所附之鑑定意見書一份在卷可參，而被害人少年朱
    ００因本件車禍死亡及少年吳００因本車禍受有傷害，均已
    如前述，則被告之過失犯行與被害人少年朱００之死亡及被
    害人少年吳００所受傷間，具有相當因果關係，本件事證明
    確，被告上開酒後不能安全駕駛動力交通工具而駕駛及過失
    致人於死、過失傷害等犯行均洵堪認定。
三、按汽車駕駛人，無駕駛執照駕車，酒醉駕車，吸食毒品或迷
    幻藥駕車，行駛人行道或行經行人穿越道不依規定讓行人優
    先通行，因而致人受傷或死亡，依法應負刑事責任者，加重
    其刑至二分之一，道路交通管理處罰條例第八十六條第一項
    ，定有明文。故核被告甲○○所為，分別係犯刑法第一百八
    十五條之三之酒後不能安全駕駛動力工具罪、同法第二百七
    十六條第一項之過失致人於死罪及同法第二百八十四條第一
    項前段之過失傷害罪。被告係酒醉駕車肇事因而致人死亡及
    受傷，且依法應負刑責任，是就過失致人於死罪及過失傷害
    罪部分，均應依道路交通管理處罰條例第八十六條第一項之
    規定，各加重其刑。被告係一行為觸犯過失致人於死罪及過
    失傷害罪，係屬想像競合犯，應從一重之過失致人於死罪處
    斷。又被告所犯酒後不能安全駕駛動力交通工具而駕駛罪與
    過失致人於死罪二罪間，犯意各別，行為互殊，應予分論併
    罰。爰審酌被告之平日素行、酒測濃度值、酒駕犯罪之動機
    、目的僅為圖一時之便利，不顧酒後駕車對其他用路人所造
    成之風險，仍貿然駕車，對道路交通安全所生危害之程度非
    淺；及因其過失肇事導致被害人少年朱００因本件車禍事故
    死亡之無可彌補後果、被害人少年吳００所受傷害之程度，
    被告過失之程度非輕，被告於肇事後坦承過失犯行，並已與
    被害人少年朱００家屬就民事賠償事宜達成和解，被告犯罪
    後坦承確有酒後駕車，及因其過失致人於死與使人受有傷害
    等之犯行，態度尚屬良好，惟仍尚未與被害人少年吳００及
    其家屬達成和解賠償損害等一切情狀，分別量處如主文所示
    之刑，並定其應執行之刑，以示懲儆。
據上論斷，應依刑事訴訟法第二百七十三條之一第一項、第二百
九十九條第一項前段，道路交通管理處罰條例第八十六條第一項
，刑法第一百八十五條之三、第二百七十六條第一項、第二百八
十四條第一項前段、第五十五條、第五十一條第五款，罰金罰鍰
提高標準條例第一條前段，判決如主文。
本案經檢察官洪英丰到庭執行職務。
中    華    民    國  九十五  年    六    月    十六  日
                    交通法庭    法  官  許旭聖
以上正本證明與原本無異。
如不服本判決，應於判決送達後十日內，向本院提出上訴狀（須
附繕本），上訴於臺灣高等法院臺中分院。
告訴人或被害人對於判決如有不服具備理由請求檢察官上訴者，
其上訴期間之計算係以檢察官收受判決正本之日期為準。
中    華    民    國  九十五  年    六    月    十六  日
                                書記官  黃幼華
附錄本案論罪科刑法條依據：
刑法第一百八十五條之三
服用毒品、麻醉藥品、酒類或其他相類之物，不能安全駕駛動力
交通工具而駕駛者，處一年以下有期徒刑、拘役或三萬元以下罰
金。
刑法第二百七十六條：
因過失致人於死者，處二年以下有期徒刑、拘役或二千元以下罰
金。
從事業務之人，因業務上之過失犯前項之罪者，處五年以下有期
徒刑或拘役，得併科三千元以下罰金。
刑法第二百八十四條：
因過失傷害人者，處六月以下有期徒刑、拘役或五百元以下罰金
，致重傷者，處一年以下有期徒刑、拘役或五百元以下罰金。
從事業務之人，因業務上之過失傷害人者，處一年以下有期徒刑
、拘役或一千元以下罰金，致重傷者，處三年以下有期徒刑、拘
役或二千元以下罰金。


司法院資訊處製作；財團法人民間司法改革基金會備份。
